【裁判字號】    98,中簡上,537
【裁判日期】    981016
【裁判案由】    誣告
【裁判全文】
臺灣臺中地方法院刑事判決           98年度中簡上字第537號
上訴人  即
被      告  乙○○
上列上訴人因誣告案件，不服本院臺中簡易庭98年度中簡字第11
62號中華民國98年4月13日第一審簡易判決（聲請簡易判決處刑
案號：臺灣臺中地方法院檢察署98年度偵字第5993號），提起上
訴到院，本院管轄之第二審合議庭判決如下：
    主    文
上訴駁回。
乙○○緩刑貳年，並向指定之政府機關、政府機構、行政法人、
社區或其他符合公益目的之機構或團體提供陸拾小時之義務勞務
。緩刑期間付保護管束。
    犯罪事實及理由
一、本案經本院理結果，認第一審簡易判決認事用法及量刑均無
    不當，應予維持，除證據部分增列被告於本院審理時之自白
    外，其餘均引用第一審簡易判決書（含臺灣臺中地方法院檢
    察署檢察官聲請簡易判決處刑書）記載之犯罪事實、證據及
    理由。
二、核被告所為，係犯刑法第171條第1項之未指定犯人誣告罪。
    爰審酌被告犯罪係因與被害人甲○○所經營之麗福開發有限
    公司發生購屋糾紛，為求被害人得以處理房屋修繕，始以謊
    報票據遺失方式拒絕給付購屋之尾款，行為雖不足取，然參
    以被告為本案之動機、目的，並本件犯罪之情節尚輕，並被
    告犯後坦承犯行，及其因與被害人之建設公司仍因有房屋糾
    紛而達成和解，犯罪所造成之損害非鉅等一切情狀，認原審
    以被告犯行明確，而依上揭法條，並適用刑法第41條第1項
    前段之規定，判處被告拘役15日，並諭知易科罰金之折算標
    準，其認事用法，尚無違誤，量刑亦稱允當適中，被告上訴
    意旨指摘原判決不當，為無理由，應予駁回。又查，被告前
    並無因故意犯罪受有期徒刑以上刑之宣告，此有臺灣高等法
    院被告前案紀錄表1份附卷可稽，被告犯後坦承犯行，尚有
    悔意，其因一時疏慮致犯本案犯行，經此教訓，當知警惕而
    無再犯之虞，本院綜核各情，認其所宣告之刑，以暫不執行
    為適當，併予宣告緩刑2年，以啟自新。惟被告守法觀念顯
    有不足，為使其等於緩刑期間內，仍深知戒惕，避免緩刑之
    宣告遭撤銷，且導正其行為與法治之觀念，爰併宣告其於緩
    刑期間內，向指定之政府機關、政府機構、行政法人、社區
    或其他符合公益目的之機構或團體，提供60小時之義務勞務
    （犯罪在新法施行前，新法施行後，緩刑之宣告，應適用修
    正後刑法第74條之規定，最高法院95年第八次刑事庭會議決
    議七參照），並依刑法第93條第1項第2款之規定，應於緩刑
    期間付保護管束，期能使被告於義務勞務過程及保護管束期
    間，確切明瞭其行為所造成之損害，並培養正確法治觀念。
    至於被告究應向何政府機關、政府機構、行政法人、社區或
    其他符合公益目的之機構或團體提供義務勞務，屬執行之問
    題，應由執行檢察官斟酌全案情節及各政府機關、政府機構
    、行政法人、社區或其他符合公益目的之機構或團體之需求
    ，妥為指定，併予敘明。
據上論斷，應依刑事訴訟法第455條之1第1項、第3項、第373條
、第368條、第364條，修正後刑法第74條第1項第1款、第2項第5
款、刑法第93條第1項第2款，判決如主文。
中    華    民    國    98    年    10    月    16    日
                  刑事第六庭    審判長法  官  林三元
                                      法  官  黃益茂
                                      法  官  戴博誠
上正本證明與原本無異。
本件不得上訴。
                                      書記官  林政佑
中    華    民    國    98    年    10    月    16    日


司法院資訊處製作；財團法人民間司法改革基金會備份。
